【裁判字號】    90,小上,114
【裁判日期】    901204
【裁判案由】    給付票款
【裁判全文】
臺灣臺中地方法院民事裁定  九十年度小上字第一一四號
    上  訴  人  超紀元資訊股份有限公司
    法定代理人  林承賦
    訴訟代理人  賴明朝
    法定代理人  張文雄
右當事人間請求給付貨款事件，上訴人對於中華民國九十年九月二十四日本院臺中簡易庭九
十年度中小字第一一六○號第一審小額訴訟判決提起上訴，本院裁定如左：
    主      文
上訴駁回。
第二審訴訟費用新台幣捌佰柒拾伍元由上訴人負擔。
    理      由
一、按對於小額程序之第一審裁判之上訴或抗告，非以其違背法令為理由，不得為之。又上
    訴狀內應記載上訴理由，表明(一)原判決所違背之法令及具體內容。(二)依訴訟資料可認為
    原判決有違背法令之具體事實。民事訴訟法第四百三十六條之二十四第二項、第四百三
    十六條之二十五分別定有明文。又所謂判決有違背法令，乃指判決不適用法規或適用不
    當，復為同法第四百六十八條所明定，此亦為小額事件之上訴程序所準用（民事訴訟法
    第四百三十六條之三十二第二項參照）。而以判決有不適用法規或適用不當為上訴理由
    時，其上訴狀或理由書應有具體之指摘，並揭示該法規之條項或內容，若係成文法以外
    之法則，應揭示該法則之旨趣，倘為司法院解釋或最高法院之判例，則應揭示該判解之
    字號或其內容，如依民事訴訟法第四百六十九條所列第一款至第五款事由提起上訴時（
    第六款未準用，參照同上民事訴訟法第四百三十六條之三十二第二項規定），其上訴狀
    或理由書應揭示合於該條款之事實，上訴理由狀如未依此項方法表明者，即難認為已對
    原判決之違背法令有具體之揭示，其上訴自難認為合法，最高法院著有七十一年台上字
    第三一四號判例可資參照。
二、本件上訴意旨略以：
  (1)原告（即被上訴人）主張之貨款，係民國（下同）八十八年十二月送貨之差額，原雙方
    協議按同業比照辦法優待百分之三，當時被上訴人並無異議，仍自八十九年一月至三月
    陸續供貨，其間並未提及差額問題。
  (2)八十九年三月底，由於被上訴人與東一塑膠公司發生債務糾紛，誤以東一塑膠公司與上
    訴人為一體，乃要求上訴人購貨須先行匯款，經上訴人拒絕，兩造自八十九年四月起即
    未有生意往來。
  (3)嗣被上訴人又私下表示願與上訴人繼續交易，由於上訴人已與其他廠商配合愉快，不便
    更換，乃予拒絕，此後被上訴人即以存證信函催討原先已無異議之差額。
    上訴人不堪其擾，復以存證信函告知被上訴人其售予東一公司之顏料庫存品由上訴人承
    受，亦未使用，請求退還被上訴人抵帳，然被上訴人未置可否，一味催討。
  (4)觀之，被上訴人否認原先承諾，自行改變交易行為，再對於自己公司之產品不認數，如
    此擾亂一般商業行為之慣性，上訴人實無法忍受。
三、經查：本件上訴人前項所述上訴理由，係指摘被上訴人就貨款差額已協議免除，復因其
    欲與上訴人交易未果，破壞原先協議，起訴請求貨款差額等不當行為，惟細繹上訴人所
    提上訴狀內並未表明「原判決」有何違背法令具體內容，或依訴訟資料可認為原判決有
    違背法令之具體事實。
四、況且，上訴人前開貨款差額協議免除之抗辯，於原審言詞辯論期日經法官詢問：「有何
    證據證明兩造就系爭款項有協議免除？」，上訴人之訴訟代理人答稱：「無法舉證」，
    原審遂以「被告（即上訴人）對其前揭抗辯協議免除之有利於己之事實，復無法舉證以
    實其說，其空言抗辯，應不可採」，判決上訴人應如數支付系爭貨款，乃係依兩造所提
    出之證據，按舉證責任分配法則所為之判斷，要無不當。是本件上訴人猶執原審無法舉
    證證明之抗辯為上訴理由，其既未表明(一)原判決所違背之法令及具體內容；(二)依訴訟資
    料可認為原判決有違背法令之具體事實。揆之前開說明，其上訴自難認為合法，應予以
    駁回。
據上結論，依民事訴訟法第四百三十六條之三十二第一項、第二項、第四百三十六條之十九
第一項、第四百四十四條第一項、第九十五條、第七十八條，裁定如主文。
中        華        民        國   九十     年     十二      月      四       日
                                        臺灣臺中地方法院民事第五庭
~B審判長法官  張惠立
~B法      官  劉兆菊
~B法      官  王邁揚
右為正本係照原本作成
中        華        民        國   九十     年     十二      月      六       日
~B法院書記官


司法院資訊處製作；財團法人民間司法改革基金會備份。
